【裁判字號】    89,訴緝,7
【裁判日期】    890428
【裁判案由】    違反毒品危害防制條例
【裁判全文】
臺灣花蓮地方法院刑事判決                        八十九年度訴緝字第七號
    公  訴  人  臺灣花蓮地方法院檢察署檢察官
    被      告  乙○○
右列被告因違反毒品危害防制條例案件，經檢察官提起公訴（八十七年度偵字第一二
七九號），本院判決如左︰
    主  文
乙○○連續轉讓第一級毒品，累犯，處有期徒刑貳年。
扣案海洛因肆包（淨重壹點伍壹公克，包裝重零點玖柒公克）沒收並銷燬之。
    事  實
一、乙○○有多次施用毒品前科，分別曾於民國八十二年間，均因施用毒品案件，經
    台灣高等法院花蓮分院判處有期徒刑三年六月、四年六月確定，並曾於八十三年
    間，因違反麻醉藥品管理條例案件，經本院判處有期徒刑三月，得易科罰金確定
    ，於八十六年七月九日執行完畢，猶不知悔改，明知海洛因為第一級毒品，竟基
    於概括犯意，自八十七年三月間某日起，至同年四月六日止，在花蓮縣壽豐鄉○
    ○村○○街二十巷三號乙○○住處，連續轉讓海洛因予甲○○施用多次。嗣於八
    十七年四月八日上午六時許，為警在上址查獲，並扣得海洛因四包（淨重一點五
    一公克，包裝重零點九七公克）。
二、案經花蓮縣警察局吉安分局報請台灣花蓮地方法院檢察署檢察官偵查起訴。
    理  由
一、右揭事實，已據被告乙○○於警訊、偵查中坦承不諱，核與證人甲○○於偵查中
    證述之情節相符，且證人甲○○確有施用海洛因之行為，有花蓮縣衛生局煙毒尿
    液檢驗成績書一份足稽。被告固於本院審理時翻異前詞否認犯行，辯稱伊並未提
    供海洛因予甲○○吸食云云，惟查：被告於前揭時地確有免費提供海洛因予甲○
    ○施用之事實，已經被告乙○○於警訊、檢察官訊問時自白不諱（警訊卷八頁、
    偵查卷二二頁反面），並經證人甲○○陳稱甚詳（偵查卷二二頁、五六頁），被
    告在警訊、偵查中所為之自白，已有前開事證可資佐證，顯與事實相符，得為裁
    判之基礎，其事後翻異上開詳實之自白所為之辯解，即非可採。本件事證明確，
    被告犯行已堪認定。
二、查被告行為後，毒品危害防制條例業經總統於八十七年五月二十日公布，並於同
    年月二十二日生效，而肅清煙毒條例已經修正為該條例之內容，該條例並將海洛
    因列入該條例所定之第一級毒品，轉讓第一級毒品，依該條例第八條第一項最低
    本刑之刑度為一年，與肅清煙毒條例第九條第一項施用毒品罪之最低刑度為三年
    （幫助施用毒品，得按刑法第三十條第二項規定減輕其刑），比較其法定本刑，
    以修正後之毒品危害防制條例第八條第一項有利於被告，爰依刑法第二條第一項
    前段之規定，論以毒品危害防制條例第八條第一項轉讓第一級毒品罪。核被告所
    為，係犯毒品危害防制條例第八條第一項之轉讓第一級毒品罪。被告多次轉讓海
    洛因之犯行，時間緊接，所犯罪名相同，顯係出於概括之犯意為之，為連續犯，
    依刑法第五十六條之規定以一罪論，並加重其刑。再查：被告有前開事實欄所載
    之犯罪科刑執行情形，此有台灣花蓮地方法院檢察署刑案資料查註紀錄表一份在
    卷可考，其受有期徒刑執行完畢後，五年以內再犯有期徒刑以上之本罪，為累犯
    ，應依法加重其刑，並遞加重之。爰審酌被告素行不良，已有施用毒品之前科，
    又轉讓第一級毒品予他人吸食，對吸食者身體健康危害甚大，暨其犯罪後仍予否
    認，不知錯誤等一切情狀，量處如主文所示之刑。扣案之海洛因四包淨重一點五
    一公克（包裝重零點九七公克），純度百分之二十九點五六，純質淨重零點四五
    公克，有法務部調查局鑑定通知書一份可憑，為第一級毒品，雖與本案之轉讓犯
    行無涉，仍應依法宣告沒收銷燬之。
據上論斷，應依刑事訴訟法第二百九十九條第一項前段、毒品危害防制條例第八條第
一項、第十八條第一項前段，刑法第十一條前段、第二條第一項前段、第五十六條、
第四十七條，判決如主文。
中      華      民      國    八  十  九    年    四    月    二十八    日
                                臺灣花蓮地方法院刑事庭
                                    法  官  楊  碧  惠
右正本證明與原本無異。
如對本判決不服，應於送達後十日內，向本院提出上訴狀。（應抄附繕本）告訴人或
被害人如對於本判決不服者，應具備理由請求檢察官上訴，其上訴期間之計算係以檢
察官收受判決正本之日期為準。
                                    法院書記官
中      華      民      國       八 十 九     年     五    月     二    日
附錄本判決論罪之法律條文：
毒品危害防制條例第八條：
轉讓第一級毒品者，處一年以上七年以下有期徒刑，得併科新臺幣一百萬元以下罰金
。
轉讓第二級毒品者，處六月以上五年以下有期徒刑，得併科新臺幣七十萬元以下罰金
。
轉讓第三級毒品者，處三年以下有期徒刑，得併科新臺幣三十萬元以下罰金。
前三項之未遂犯罰之。
毒品危害防制條例第十八條：
查獲之毒品及專供製造或施用毒品之器具，不問屬於犯人與否，均沒收銷燬之。但合
於醫藥或研究之用者，得不予銷燬。
前項合於醫藥或研究用毒品或器具之管理辦法，由法務部會同行政院衛生署定之。


司法院資訊處製作；財團法人民間司法改革基金會備份。
